【裁判字號】    89,易緝,69
【裁判日期】    891103
【裁判案由】    竊盜等
【裁判全文】
臺灣屏東地方法院刑事判決                          八十九年度易緝字第六九號
    公  訴  人  臺灣屏東地方法院檢察署檢察官
    被      告  丁○○
右列被告因竊盜等案件，經檢察官提起公訴（民國八十九年度偵字第○六一六號、第
一○八二號），本院判決如左：
    主  文
丁○○連續收受贓物，處有期徒刑伍月；又共同攜帶兇器竊盜，處有期徒刑拾月；應
執行有期徒刑壹年，緩刑參年。
    事  實
一、丁○○明知友人劉正坤（所犯竊盜等案件，業經本院判處有期徒刑一年二月）及
    王松齡（由臺灣屏東地方法院檢察署檢察官另案偵查中）分別持有之自小客車及
    車牌均係來源不明之贓物，竟基於收受贓物之概括犯意，先於八十九年間某日，
    在屏東縣潮州鎮○○路○段二巷五七之一號住處收受王松齡交付之ＦＤ--八０八
    二號車牌二面。復於八十九年一月二十日某時，在屏東縣潮州鎮○○里○○路六
    六巷十一號劉正坤住處，收受劉正坤持有車號ＸＹ--０七八一號之自小客車一輛
    ，供己代步之用。丁○○收受上開自小客車後再於王松齡處收受ＢＪ--二八五三
    號之車牌二面，且將上揭車號ＸＹ--０七八一號自小客車車牌取下，換裝ＢＪ--
    二八五三號車牌用以規避查察。丁○○且另與王松齡共同基於意圖為自己不法所
    有之犯意聯絡，於八十九年一月十九日十二時四十分許，在屏東縣來義鄉○○村
    ○○段產業道路某工寮，持客觀上具危險性，足供為兇器用之油壓剪破壞門鎖入
    內竊得發電機一台。嗣於八十九年一月二十一日下午五時三十分許，丁○○駕駛
    上開借得之自小客車停放於屏東縣潮州鎮○○路六六巷十九號空地旁時，為警查
    獲，始知上情。
二、案經屏東縣警察局潮州分局報告臺灣屏東地方法院檢察署檢察官偵查起訴。
    理  由
一、訊據被告丁○○坦認有於右揭時地分別自劉正坤及王松齡處取得車號ＸＹ--０七
    八一號之自小客車、ＦＤ--八０八二號及ＢＪ--二八五三號四面車牌之事實不諱
    ，惟矢口否認有何收受贓物之犯行，辯稱：車號ＸＹ--０七八一號之自小客車及
    ＢＪ--二八五三號車牌係自劉正坤處借得，ＦＤ--八０八二號車牌係自王松齡自
    行拿至伊住處，均不知係贓物云云。然查（一）、車號ＸＹ--０七八一號自小客
    車係自劉正坤處借得，ＦＤ--八０八二號及ＢＪ--二八五三號車牌四面，則自王
    松齡取得，且均知係來源不明贓物之事實，業據被告於警訊及偵查中坦認不諱，
    核與劉正坤所述竊得車號ＸＹ--０七八一號之自小客車後交予被告使用，被告並
    知悉該車係偷來的等語相符（參本院八十九年七月七日訊問筆錄）。而上開車號
    ＸＹ--０七八一號自小客車、ＦＤ--八０八二號及ＢＪ--二八五三號車牌四面確
    均遭竊一節，亦據被害人甲○○、丙○○及戊○○證述在卷，並有贓物認領保管
    單及車輛竊盜、車牌失竊資料個別查詢報表各三紙可憑，堪認均係贓物之事實。
    是被告於本院審理時空言辯稱：並不知贓云云，顯係推卸之詞，不足採信。被告
    收受贓物之犯行，已堪認定。
二、另訊之被告亦坦認有於右揭時地與王松齡共持油壓剪一把破壞工寮門鎖，並取得
    發電機一台之事實不諱，惟矢口否認有何竊盜之犯行，辯稱：發電機係向王松齡
    借得，經王松齡同意才拿油壓剪破壞門鎖取得云云。然查，右揭竊盜之事實，業
    據被告於警訊中坦承不諱，核與被害人乙○○所稱遭竊之情節相符，復有贓物領
    具一紙在卷可佐。次查，被害人乙○○並未將發電機出借，亦不認識被告及王松
    齡等情，並據其陳稱在卷（參本院八十九年六月十六日訊問筆錄），且被告既係
    與王松齡共持油壓剪破壞工寮門鎖之方式始取得發電機，則其取得發電機之方式
    洵已違反常理，殊難想像。綜上，其所辯洵無足採，被告竊盜之犯行，亦堪認定
    。
三、按油壓剪屬鐵製器物，質地堅硬足以破壞門鎖，客觀上對人之身體、生命構成威
    脅，顯為具有危險性之兇器。是核被告丁○○所為，係犯刑法第三百四十九條第
    一項之收受贓物罪及同法第三百二十一條第一項第三款之攜帶兇器竊盜罪。被告
    與王松齡二人間，就所犯攜帶兇器竊盜罪，有犯意之聯絡及行為之分擔，為共同
    正犯。而被告先後多次收受贓贓物之犯行，時間緊接，方法相同，觸犯構成要件
    相同之罪，顯係基於概括犯意為之，應依連續犯之規定論以一罪，並依法加重其
    刑。又被告所犯上開二罪間，犯意各別，行為不同，應分論併罰之。爰審酌被告
    犯罪之動機、目的、持油壓剪行竊之手段、被害人所受之損害及犯後否認犯行等
    一切情狀，爰分別量處如主文所示之刑，並定其應執行之刑。末查被告前未曾受
    任何有期徒刑以上刑之宣告，此有臺灣屏東地方法院檢察署刑案資料查註紀錄表
    一紙附卷可憑，其經此教訓，自當知所警惕而無虞再犯，本院綜核各情認上開有
    期徒刑之宣告，已足策其自新，所宣告之刑，以暫不執行為適當，併依法諭知緩
    刑三年，用啟向上。至被告持之用以行竊之油壓剪一把係王松齡所有，業據被告
    供承在卷，且非違禁物，爰不併予宣告沒收。
據上論斷，應依刑事訴訟法第二百九十九條第一項前段，刑法第二十八條、第五十六
條、第三百二十一條第一項第三款、第三百四十九條第一項、第五十一條第五款、第
七十四條第一款，罰金罰鍰提高標準條例第一條前段，判決如主文。
本案經檢察官潘國威到庭執行職務。
中      華      民      國     八十九     年     十一    月      三     日
                                       臺灣屏東地方法院刑事第二庭
                                                  法  官  林昌義
右正本證明與原本無異。
對於本判決如有不服應於收受送達後十日內向本院提出上訴書狀上訴於台灣高等法院
高雄分院並按他造當事人之人數附具繕本。
                                                  書記官  丁廣飛
中      華      民      國     八十九     年     十一    月      三     日
附錄本判決論罪之法條：
刑法第三百二十一條
犯竊盜罪而有左列情形之一者，處六月以上五年以下有期徒刑：
一  於夜間侵入住宅或有人居住之建築物、船艦，或隱匿其內而犯之者。
二  毀越門扇、牆垣或其他安全設備而犯之者。
三  攜帶兇器而犯之者。
四  結夥三人以上而犯之者。
五  乘火災、水災或其他災害之際而犯之者。
六  在車站或埠頭而犯之者。
前項之未遂罰之。
刑法第三百四十九條
收受贓物者，處三年以下有期徒刑、拘役或五百元以下罰金。
搬運、寄藏、故買贓物或為牙保者，處五年以下有期徒刑、拘役或科或併科一千元以
下罰金。
因贓物變得之財物，以贓物論。


司法院資訊處製作；財團法人民間司法改革基金會備份。
